臺灣高雄地方法院刑事判決　　　　　　　96年度易字第2961號
公　訴　人　臺灣高雄地方法院檢察署檢察官
被　　　告　乙○○
　　　　　　　　　　（現於臺灣高雄看守所附設勒戒所）
上列被告因竊盜案件，經檢察官提起公訴（96年度偵字第20843
號）本院合議庭裁定由受命法官獨任進行簡式審判程序，判決如
下：
    主  文
乙○○竊盜，累犯，處有期徒刑伍月；又逾越安全設備於夜間侵
入住宅竊盜，累犯，處有期徒刑捌月；又竊盜，累犯，處有期徒
刑陸月；應執行有期徒刑壹年陸月。
    事  實
一、乙○○前因竊盜案件，經本院於民國93年8 月9 日以93年度
    簡字第2573號判處有期徒刑6 月確定，甫於94年3 月25日縮
    刑期滿執行完畢。詎猶不知悔改，竟分別意圖為自己不法之
    所有，而有以下犯行：
（一）於96年7 月15日上午11時許，前往其表姑丁○○位於高雄
      市○○區○○路94巷1 號之住處內，趁丁○○不注意之際
      ，徒手竊取新台幣（下同）13,000元之現金，得手後供己
      花用。
（二）於同年月18日凌晨1 時40分許之夜間，復前往上址，利用
      窗戶未上鎖之際，從窗戶攀爬侵入丁○○住處後，徒手竊
      取丁○○之皮包（內有現金5,800 元、身分證及健保卡各
      1 張等物），得手後現金花用殆盡，皮包、身分證及健保
      卡則持往高雄縣林園鄉○○村○○路上之某涼亭丟棄。
（三）於同年月18日下午5 時許，無故侵入甲○○位於高雄縣林
      園鄉○○路118 巷29號之住處（侵入住居罪部分未據告訴
      ），徒手竊取甲○○置於鞋櫃上之自小客車鑰匙1 串，復
      持之用以竊取甲○○所有車牌號碼UX-9966 號之自小客車
      ，得手後供己代步之用。嗣於同日晚上8 時10分許，在高
      雄市小港區○○○路71之2 號前，為警查獲而循線查悉上
      情。
二、案經丁○○、甲○○訴由高雄縣政府警察局林園分局報告臺
    灣高雄地方法院檢察署檢察官偵查起訴。
    理  由
一、本件被告乙○○所犯為死刑、無期徒刑或最輕本刑為3 年以
    上有期徒刑以外之罪，其於準備程序中就被訴事實為有罪之
    陳述，經法官告知簡式審判程序之旨，並聽取公訴人及被告
    之意見後，依刑事訴訟法第273 條之1 第1 項規定，裁定由
    受命法官獨任進行簡式審判程序，合先敘明。
二、上開犯罪事實，業據被告於審理時坦承不諱，核與告訴人丁○○、甲○○於警詢時之指述相符，並有贓物認領保管單2
    紙、照片8 張等附卷可稽，足認被告上開自白核與事實相符
    ，是本件事證明確，被告犯行堪以認定。
三、按刑法第321 條第1 項第2 款所謂安全設備，係指依社會通
    常觀念足認為防盜之設備而言，窗戶具有防盜之作用，應屬
    刑法第321 條第1 項第2 款所定之其他安全設備（最高法院
    55年臺上字第547 號判例、45年臺上字第1443號判例參照）
    。而刑法第321 條第1 項第2 款所謂「毀」係指毀損，稱「
    越」則指踰越或超越，祇要踰越或超越安全設備之行為使該
    安全設備喪失防閑作用，即該當於前揭規定之要件。而被告
    從該窗戶爬越進入丁○○住處之行為，已使該窗戶喪失防閑
    作用，揆諸前揭說明，其由該窗戶攀爬進入之行為，該當該
    條款所規定之「踰越」要件。故核被告上開所為，係犯刑法
    第321 條第1 項第2 款、第1 款之逾越安全設備於夜間侵入
    住宅加重竊盜罪及2 次同法第320 條第1 項之普通竊盜罪。
    其所犯上開2 次普通竊盜罪及1 次加重竊盜罪間，犯意各別
    ，行為互異，應予分論併罰。又被告前因竊盜案件，經本院
    判處有期徒刑6 月確定，甫於94年3 月25日縮刑期滿執行完
    畢等情，有臺灣高等法院被告前案紀錄表1 份在卷可參，其
    於有期徒刑執行完畢後5 年內，再故意犯本件有期徒刑以上
    之罪，均為累犯，應依刑法第47條第1 項之規定均加重其刑
    。爰審酌被告貪圖小利，不思以正當途逕謀取財富，竟多次
    進入他人住處並竊取他人所有之物，危害社會治安及他人財
    產法益甚鉅，所為實屬不該；惟念及其犯後已坦承犯行，態
    度尚可，且所竊得之自小客車，業已返還予被害人甲○○，
    有贓物認領保管單附卷足憑，犯罪所生危害已有降低等一切
    情狀，分別量處如主文所示之刑，並定其應執行刑，以示懲
    儆。
據上論斷，應依刑事訴訟法第273 條之1 第1 項、第284 條之1
、第299 條第1 項前段，刑法第320 條第1 項、第321 條第1 項
第2 款、第1 款、第51條第5 款、第47條第1 項，刑法施行法第
1 條之1 ，判決如主文。
本案經檢察官丙○○到庭執行職務。
中　　華　　民　　國　　96　　年　　9 　　月　　29　　日
                  刑事第十七庭  法　官  王俊彥
以上正本證明與原本無異。
如不服本判決應於收受本判決後10日內向本院提出上訴書狀，並
應敘述具體理由，如未敘述上訴理由者，應於上訴期間屆滿後20
日內補提理由書狀於本院（均須按他造當事人之人數附繕本）「
切勿逕送上級法院」。
中　　華　　民　　國　　96　　年　　9 　　月　　29　　日
　　　　　　　　　　　　　　　　書記官  鄭永媚
附錄本判決論罪之法條：
刑法第320 條
（普通竊盜罪、竊佔罪）
意圖為自己或第三人不法之所有，而竊取他人之動產者，為竊盜
罪，處5 年以下有期徒刑、拘役或5 百元以下罰金。
意圖為自己或第三人不法之利益，而竊佔他人之不動產者，依前
項之規定處斷。
前二項之未遂犯罰之。
刑法第321 條
（加重竊盜罪）
犯竊盜罪而有左列情形之一者，處6 月以上、5 年以下有期徒刑
：
一  於夜間侵入住宅或有人居住之建築物、船艦或隱匿其內而犯
    之者。
二  毀越門扇、牆垣或其他安全設備而犯之者。
三  攜帶兇器而犯之者。
四  結夥三人以上而犯之者。
五  乘火災、水災或其他災害之際而犯之者。
六  在車站或埠頭而犯之者。
前項之未遂犯罰之。
刑法施行法第1條之1
中華民國94年1 月7 日刑法修正施行後，刑法分則編所定罰金之
貨幣單位為新臺幣。
94年1 月7 日刑法修正時，刑法分則編未修正之條文定有罰金者
，自94年1 月7 日刑法修正施行後，就其所定數額提高為30倍。
但72年6 月26日至94年1 月7 日新增或修正之條文，就其所定數
額提高為3 倍。
